---
title: "Kuis PML Sesi UTS"
author: "Angga Fathan Rofiqy"
date: "`r format(Sys.time(), '%d %B, %Y')`"
output:
  rmdformats::downcute:
    self_contained: true
    thumbnails: false
    lightbox: true
    gallery: true
    highlight: tango
    code_folding: show
    toc_depth: 3
    number_sections: true
    toc_float:
      collapsed: true
      smooth_scroll: true
    fig_caption: true
pkgdown:
  as_is: true
---

```{r, include=FALSE, echo=FALSE, warning=FALSE, message = FALSE}
#                      -=( Install & Load Package Function )=-
install_load <- function (package1, ...)  {   

   # convert arguments to vector
   packages <- c(package1, ...)

   # start loop to determine if each package is installed
   for(package in packages){

       # if package is installed locally, load
       if(package %in% rownames(installed.packages()))
          do.call('library', list(package))

       # if package is not installed locally, download, then load
       else {
          install.packages(package)
          do.call("library", list(package))
       }
   } 
}
```

```{r, include=FALSE, echo=FALSE, warning=FALSE, message = FALSE}
#Function biar gak perlu ganti backslash (\) jadi slash (/).
path <- function() gsub  ( "\\\\",  "/",  readClipboard ()  )
#Copy path, Panggil function di console
#Copy r path, paste ke var yang diinginkan
```

```{r setup, include=FALSE, echo=FALSE, warning=FALSE, message = FALSE}
#Set Working Directory
require("knitr")
opts_knit$set(root.dir = "C:/Users/Fathan/Documents/Obsidian Vault/2. Kuliah/Smt 5/3. Pengantar Model Linier")
```

\newpage

### Data input

```{r, warning=FALSE, message = FALSE}
data <- read.csv("Student_Performance.csv")
install_load('DT')
datatable(data, filter = 'top', 
          options = list(pageLength = 5))
y <- data$Performance.Index
n <- nrow(data)
#Matriks X
X <- cbind(X0 = rep(1, n),
           X1 = data$Hours.Studied,
           X2 = data$Previous.Scores,
           X3 = data$Sleep.Hours,
           X4 = data$Sample.Question.Papers.Practiced)
```

# 1. Matriks Penduga Beta

$$
\mathbf{\hat{\beta}} = (\mathbf{X}'\mathbf{X})^{-1}*\mathbf{X}'\mathbf{y}
$$

```{r}
b <- solve(t(X) %*% X) %*% t(X) %*% y  #mencari matriks beta = (X'X)^-1*X'y
cat('Nilai dari Penduga Beta adalah : \n')
b
```

Dari nilai parameter $\hat{\beta}$ diatas, didapatkan model :$$\hat{Y_{i}}= -33.7637261 + 2.8534292X_{1}-1.0185835X_{2} + 0.4763330 X_{3} + 0.1951983 X_{4} ε_i$$

# 2. Selang kepercayaan bagi b0, b1, b2, b3, dan b4 dengan $\alpha= 5\%$

Formula Selang kepercayaan :

$$\mathbf{\beta_i} \pm t_{\left(n-p;\frac{\alpha}{2} \right)} s \sqrt{ (\mathbf{X}^t\mathbf{X})^-1}_{(i,i)}
$$

## Cari Bahan Formula {.tabset}

### Simpangan Baku

$$
s = \sqrt{s^2} = \sqrt{\frac{(y-\mathbf{X}^t\mathbf{b})^t (y-\mathbf{X}^t\mathbf{b})}{n-p}}
$$

```{r}
#Ragam 
p <- nrow(b) #banyak beta pada model
s <- sqrt( (t(y-(X %*% b)) %*%( y-(X %*% b)) ) / (n-p) )
cat("Simpangan baku (s) :", s)
```

### Matriks $(\mathbf{X}^t\mathbf{X})^-1$

```{r}
tX.X.inv <- solve(t(X) %*% X); tX.X.inv
```

### Nilai $t_{\left(n-p;\frac{\alpha}{2} \right)}$

Dengan $\alpha = 5\%$, maka selang Kepercayaan $95\%$.

```{r}
alpha <- 5/100
t <- qt(1 - alpha/2, n-p)
cat('t :', t)
```

## Selang kepercayaan $95\%$ bagi $\beta$ {.tabset}

### Selang kepercayaan $95\%$ bagi $\beta_0$

```{r}
cat(" Selang kepercayaan 95% bagi beta_0\n",
    "Batas Bawah :", b[1] - t *s *sqrt(tX.X.inv[1,1]), "\n",
    "Batas Atas  :", b[1] + t *s *sqrt(tX.X.inv[1,1])
    )
```

Didapatkan hasil :

$$\mathbf{\beta_0} \pm t_{\left(n-p;\frac{\alpha}{2} \right)} s \sqrt{ (\mathbf{X}^t\mathbf{X})^-1}_{(0,0)}  = [-34.01236 ; -33.51509]
$$

### Selang kepercayaan $95\%$ bagi $\beta_1$

```{r}
cat(" Selang kepercayaan 95% bagi beta_1\n",
    "Batas Bawah :", b[2] - t *s *sqrt(tX.X.inv[2,2]), "\n",
    "Batas Atas  :", b[2] + t *s *sqrt(tX.X.inv[2,2])
    )
```

Didapatkan hasil :

$$\mathbf{\beta_1} \pm t_{\left(n-p;\frac{\alpha}{2} \right)} s \sqrt{ (\mathbf{X}^t\mathbf{X})^-1}_{(1,1)}  = [2.837823  ; 2.869035]
$$

### Selang kepercayaan $95\%$ bagi $\beta_2$

```{r}
cat(" Selang kepercayaan 95% bagi beta_2\n",
    "Batas Bawah :", b[3] - t *s *sqrt(tX.X.inv[3,3]), "\n",
    "Batas Atas  :", b[3] + t *s *sqrt(tX.X.inv[3,3])
    )
```

Didapatkan hasil :

$$\mathbf{\beta_2} \pm t_{\left(n-p;\frac{\alpha}{2} \right)} s \sqrt{ (\mathbf{X}^t\mathbf{X})^-1}_{(2,2)}  = [1.016254  ; 1.020913]
$$

### Selang kepercayaan $95\%$ bagi $\beta_3$

```{r}
cat(" Selang kepercayaan 95% bagi beta_3\n",
    "Batas Bawah :", b[4] - t *s *sqrt(tX.X.inv[4,4]), "\n",
    "Batas Atas  :", b[4] + t *s *sqrt(tX.X.inv[4,4])
    )
```

Didapatkan hasil :

$$\mathbf{\beta_3} \pm t_{\left(n-p;\frac{\alpha}{2} \right)} s \sqrt{ (\mathbf{X}^t\mathbf{X})^-1}_{(3,3)}  = [0.4525098  ; 0.5001561]
$$

### Selang kepercayaan $95\%$ bagi $\beta_4$

```{r}
cat(" Selang kepercayaan 95% bagi beta_4\n",
    "Batas Bawah :", b[5] - t *s *sqrt(tX.X.inv[5,5]), "\n",
    "Batas Atas  :", b[5] + t *s *sqrt(tX.X.inv[5,5])
    )
```

Didapatkan hasil :

$$\mathbf{\beta_4} \pm t_{\left(n-p;\frac{\alpha}{2} \right)} s \sqrt{ (\mathbf{X}^t\mathbf{X})^-1}_{(4,4)}  = [0.181106   ;  0.2092906]
$$
